【裁判字號】    96,上訴,1187
【裁判日期】    970220
【裁判案由】    違反槍砲彈藥刀械管制條例
【裁判全文】
臺灣高等法院臺南分院刑事判決        96年度上訴字第1187號
上  訴  人
即  被  告  甲○○
                      所）
上列上訴人因違反槍砲彈藥刀械管制條例案件，不服臺灣臺南地
方法院95年度訴字第1618號中華民國96年9月5日第一審判決（起
訴案號：臺灣臺南地方法院檢察署95年度偵字第10117號），提
起上訴，本院判決如下：
    主  文
上訴駁回。
    理  由
一、按提起上訴，應以上訴書狀，敘述具體理由，提出於原審法
    院為之，刑事訴訟法第三百五十條第一項、第三百六十一條
    第二項分別定有明文。又第二審上訴書狀，應敘述「具體理
    由」，所稱具體理由，係指須就不服之判決為具體之指摘而
    言，如僅泛稱原判決，認事用法不當或採證違法、判決不公
    等，均非具體理由；又上訴理由之具體與否，係屬第二審法
    院審查範圍，不在法院命補正之列，是上訴書狀如已敘述理
    由，無論其具體與否，即無待補提理由書或命補正，法院辦
    理刑事訴訟案件應行注意事項第一六二條亦有明文。是上訴
    之法律上程式，為應以上訴書狀，就不服之判決為具體指摘
    ，並向原審法院提出，始合乎上訴法律上程式。次按第二審
    法院認為上訴有刑事訴訟法第三百六十二條前段情形者（即
    上訴不合法律上之程式），應以判決駁回之，刑事訴訟法第
    三百六十七條前段亦有明文。
二、本件上訴人甲○○上訴意旨略以：上訴人在審判中業已認罪
    ，犯後態度良好，原審未量以最輕之三年有期徒刑，而諭知
    被告有期徒刑三年二月，原審量刑過重，為此，具狀依法上
    訴，謹請鈞院改判三年有期徒刑云云。
三、經查：原判決於理由欄三載明「被告有本判決事實欄所述前
    案科刑及執行紀錄，並於89年12月30日縮短刑期執行完畢，
    有臺灣高等法院被告全國前案紀錄表及法務部刑案資料查註
    紀錄表各一份附卷可按，其於94年6月24日故意再犯本件有
    期徒刑以上之罪，距其前案執行完畢未逾五年，核屬累犯，
    應依修正前刑法第47條規定加重其刑，起訴書犯罪事實敘載
    被告本案犯行未構成累犯，尚有未合。爰審酌被告素行不端
    ，其持有具有殺傷力之係爭槍彈對於社會安寧、人身安全造
    成之潛在性危害非輕，惟念其供承犯行，已見悔意等一切情
    狀，量處如主文第一項所示之刑（有期徒刑參年貳月，併科
    罰金新台幣伍萬元），並就罰金刑部分諭知易服勞役之折算
    標準。」等語，顯見已就被告有犯罪之前科紀錄、其犯罪對
    於社會治安之影響、犯後坦承犯行之態度等因素一併予判決
    中加以考量，於法並無不當。
四、上訴人即被告甲○○上訴意旨未敘明原審判決認事用法及證
    據取捨有何不當，僅對原審判決憑空任意指摘量刑過重，其
    上訴理由，顯非具體，依上所述，應予駁回。爰依刑事訴訟
    法第三百七十二條規定，不經言詞辯論，逕行判決。
據上論斷，應依刑事訴訟法第三百六十七條前段、第三百七十二
條，判決如主文。
中    華    民    國    97    年    2     月    20    日
                  刑事第六庭    審判長法  官  蔡崇義
                                      法  官  董武全
                                      法  官  曾文欣
以上正本證明與原本無異。
如不服本判決，應於收受本判決後十日內向本院提出上訴書狀。
其未敘述上訴理由者並得於提起上訴後十日內向本院補提理由書
狀（均須按他造當事人之人數附繕本）「切勿逕送上級法院」。
                                      書記官  李育儒
中    華    民    國    97    年    2     月    21    日


司法院資訊處製作；財團法人民間司法改革基金會備份。
